臺灣橋頭地方法院刑事判決　
111年度審交易字第465號
公  訴  人  臺灣橋頭地方檢察署檢察官  
被      告  鍾慶祥


上列被告因公共危險案件，經檢察官提起公訴（111年度偵字第4
203號），被告於準備程序中就被訴犯罪事實為有罪之陳述，經
本院告知簡式審判程序之旨，並聽取被告及公訴人之意見後，本
院裁定進行簡式審判程序，判決如下：
    主  文
鍾慶祥犯不能安全駕駛動力交通工具罪，處有期徒刑陸月，併科
罰金新臺幣貳萬伍仟元，有期徒刑如易科罰金、罰金如易服勞役
，均以新臺幣壹仟元折算壹日。
    事  實
一、鍾慶祥於民國110年12月28日上午11時至同日下午3時許，在
    位於高雄市橋頭區海峰路之某雜貨店內飲用啤酒後，明知其
    飲酒後吐氣中所含酒精濃度達每公升0.25毫克以上時，依法
    不得駕駛動力交通工具上路，竟猶基於服用酒類後不能安全
    駕駛動力交通工具之犯意，於同日下午3時許稍後，騎乘車
    牌號碼000-0000號普通重型機車上路。嗣於同日下午4時4分
    許，鍾慶祥騎乘上開機車沿橋頭區海峰路南往北方向行駛，
    於行經位於海峰路14之1號前之編號中崎127號路燈時，因不
    勝酒力撞擊路旁消防栓而自摔倒地，並因而受有傷害，嗣經
    警據報到場處理後，將鍾慶祥送往義大醫療財團法人義大醫
    院（下稱義大醫院）急救時，委由該醫院對鍾慶祥進行抽血
    檢測酒精濃度，經測得鍾慶祥血液中所含酒精濃度達288.9m
    g/dL，換算成吐氣中所含酒精濃度達每公升1.4445毫克，始
    查悉上情。
二、案經高雄市政府警察局岡山分局報告臺灣橋頭地方檢察署檢
    察官偵查起訴。
    理  由
一、本案被告鍾慶祥所犯係死刑、無期徒刑、最輕本刑為3年以
    上有期徒刑以外之罪，亦非高等法院管轄之第一審案件，而
    被告於準備程序中就被訴事實為有罪之陳述，經本院告知被
    告簡式審判程序之意旨，並聽取被告及檢察官之意見後，爰
    依刑事訴訟法第273條之1第1項、第284條之1之規定，本院
    裁定進行簡式審判程序，合先敘明。
二、前揭犯罪事實，業據被告鍾慶祥於警詢及本院審理中均坦承
    不諱（見警卷第2至5頁；審交易卷第31、35、36頁），並有
　　被告之高雄市政府警察局交通大隊（下稱高市交通大隊）岡
    山交通分隊委託醫院實施血液中酒精濃度檢驗報告(檢驗時
    間：110年12月18日下午5時37分）、高市○○○○○○○○道路○○○○
    ○○○○道路○○○○○○○○○○○○000○○號：24224)、被告之道路交通
    事故談話紀錄表各1份、車禍現場及車損照片13張、監視器
    錄影畫面擷圖照片4張、車牌號碼000-0000號重型機車之車
    輛詳細資料報表1份在卷可稽(見警卷第7、9、11至15頁、第
    17至33頁〈均正面〉、第41頁)；基此，足認被告上開任意性
    之自白核與前揭事證相符，足堪採為認定被告本案犯罪事實
    之依據。從而，本案事證明確，被告上開犯行，應堪以認定
    。
三、論罪科刑：
  ㈠新舊法比較：
　　按行為後法律有變更者，適用行為時之法律。但行為後之法
    律有利於行為人者，適用最有利於行為人之法律，刑法第2
    條第1項定有明文。查被告上開行為後，刑法第185條之3之
    規定於111年1月28日經總統公布修正，並自同年月30日起生
    效施行。次按修正前刑法第185條之3原規定：「(第1項)駕
    駛動力交通工具而有下列情形之一者，處2年以下有期徒刑
    ，得併科20萬元以下罰金：一、吐氣所含酒精濃度達每公升
    零點二五毫克或血液中酒精濃度達百分之零點零五以上。二
    、有前款以外之其他情事足認服用酒類或其他相類之物，致
    不能安全駕駛。三、服用毒品、麻醉藥品或其他相類之物，
    致不能安全駕駛。(第2項)因而致人於死者，處3年以上10年
    以下有期徒刑；致重傷者，處1年以上7年以下有期徒刑。(
    第3項)曾犯本條或陸海空軍刑法第54條之罪，經有罪判決確
    定或經緩起訴處分確定，於5年內再犯第1項之罪因而致人於
    死者，處無期徒刑或5年以上有期徒刑；致重傷者，處3年以
    上10年以下有期徒刑。」；又修正後刑法第185條之3則規定
    ：「(第1項)駕駛動力交通工具而有下列情形之一者，處3年
    以下有期徒刑，得併科30萬元以下罰金：一、吐氣所含酒精
    濃度達每公升零點二五毫克或血液中酒精濃度達百分之零點
    零五以上。二、有前款以外之其他情事足認服用酒類或其他
    相類之物，致不能安全駕駛。三、服用毒品、麻醉藥品或其
    他相類之物，致不能安全駕駛。(第2項)因而致人於死者，
    處3年以上10年以下有期徒刑，得併科200萬元以下罰金；致
    重傷者，處1年以上7年以下有期徒刑，得併科100萬元以下
    罰金。(第3項)曾犯本條或陸海空軍刑法第54條之罪，經有
    罪判決確定或經緩起訴處分確定，於10年內再犯第1項之罪
    因而致人於死者，處無期徒刑或5年以上有期徒刑，得併科3
    00萬元以下罰金；致重傷者，處3年以上10年以下有期徒刑
    ，得併科200萬元以下罰金。」。是以，修正後刑法第185條
    之3第1項第1款之規定，業已提高有期徒刑與罰金刑之上限
    ，故經比較新舊法之規定後，可認修正前之規定應較有利於
    被告，爰依刑法第2條第1項前段之規定，本案被告應適用修
    正前刑法第185條之3第1項第1款之規定予以論處。 
　㈡次按不能安全駕駛動力交通工具罪係屬抽象危險犯，並不以
    發生具體危險為必要，爰於102年6月13日修正施行之刑法第
    185條之3第1項第1款增訂吐氣所含酒精濃度達每公升0.25毫
    克或血液中酒精濃度達百分之0.05以上之酒精濃度標準值，
    以此作為認定「不能安全駕駛」之判斷標準，以有效遏阻酒
    醉駕車事件發生，有該條文之修法理由可供參照。查被告於
    上揭時間發生交通事故後，經送義大醫院急救後，由警委託
    該醫院對其實施抽血檢測，經測得其血液中所含酒精濃度達
    288.9mg/dL，換算成其吐氣中所含酒精濃度達每公升1.4445
    毫克乙節，已有前揭被告之各1 份存卷可按；由此足見經被
    告經換算後之吐氣中所含酒精濃度已逾現行刑法所定每公升
    0.25毫克之不得駕車（騎車）標準，業堪認定。
　㈢核被告所為，係犯修正前刑法第185條之3第1項第1款之不能
    安全駕駛動力交通工具罪。
  ㈣爰審酌被告曾於91年間因酒後駕車之公共危險案件，經臺灣
    高雄地方法院(下稱雄院)以91年度交簡字第1036號判處拘役
    40日確定；又於101年間因酒後駕車案件，經雄院以101年度
    交簡字第327號判處有期徒刑2月，併科罰金新臺幣(下同)2
    萬元確定；復於102年間因酒後駕車案件，經雄院以102年度
    交簡字第1450號判處有期徒刑6月確定（未構成累犯）等節
    ，此有被告之臺灣高等法院被告前案紀錄表1份在卷可參；
    足見被告明知酒後駕車因影響人對於車輛之操縱性、控制力
    ，對交通用路人造成不可預知之危險，且為法律所明定禁止
    ；詎其仍不知警惕，竟猶再度第4次於飲酒後執意投機騎乘
    機車上路，而違犯本案酒後駕車犯行，可見其心存僥倖，且
    無視法律之禁令，忽視其可能造成之危害性；又被告酒後駕
    車之行為不僅漠視自己安危，更罔顧公眾之交通安全及其他
    用路人之生命、身體法益，所為實屬不該；惟念及被告於犯
    後已知坦認犯行，態度尚可；兼衡以被告本案酒駕犯距其前
    案所犯已逾7年，然其所測得吐氣中所含酒精濃度已達每公
    升1.4445毫克，酒測數值甚高，仍率然酒後騎乘機車行駛於
    市區道路上，復因不勝酒力而自撞路旁消防栓，因而肇生前
    開交通事故，並致其本身因而受有傷害，可見其所犯所生危
    害之程度非輕；暨衡及被告之教育程度為高職肄業、家庭經
    濟狀況為勉持，及其自陳目前從事汽車模具業、家中尚有母
    親等家庭生活狀況（見被告警詢筆錄「受詢問人欄」所載〈
    警卷第1頁〉；審交易卷第36頁）等一切具體情狀，爰量處如
    主文所示之刑，並諭知易科罰金及易服勞役之折算標準。　
    　
據上論斷，應依刑事訴訟法第273條之1第1項、第284條之1、第2
99條第1項前段，修正前刑法第185條之3第1項第1款，刑法第2條
第1項前段、第41條第1項前段、第42條第3項前段，刑法施行法
第1條之1第1項，判決如主文。
本案經檢察官黃淑妤提起公訴，檢察官楊翊妘到庭執行職務。
中　　華　　民　　國　　111 　年　　6 　　月　　30　　日
                  刑事第四庭      法  官  許瑜容
以上正本證明與原本無異。
如不服本判決應於收受送達後20日內向本院提出上訴書狀，並應
敘述具體理由；如未敘述上訴理由者，應於上訴期間屆滿後20日
內向本院補提理由書（均須按他造當事人之人數附繕本）「切勿
逕送上級法院」。
中　　華　　民　　國　　111 　年　　7 　　月　　4 　　日
                                  書記官  林榮志
附錄本案論罪科刑法條全文：
（修正前）中華民國刑法第185條之3
駕駛動力交通工具而有下列情形之一者，處2 年以下有期徒刑，
得併科20萬元以下罰金：
一、吐氣所含酒精濃度達每公升零點二五毫克或血液中酒精濃度
    達百分之零點零五以上。
二、有前款以外之其他情事足認服用酒類或其他相類之物，致不
    能安全駕駛。
三、服用毒品、麻醉藥品或其他相類之物，致不能安全駕駛。因
    而致人於死者，處3 年以上10年以下有期徒刑；致重傷者，
    處1 年以上7 年以下有期徒刑。
曾犯本條或陸海空軍刑法第54條之罪，經有罪判決確定或經緩起
訴處分確定，於5 年內再犯第1 項之罪因而致人於死者，處無期
徒刑或5 年以上有期徒刑；致重傷者，處3 年以上10年以下有期
徒刑。